【裁判字號】    98,抗,1210
【裁判日期】    981120
【裁判案由】    聲請撤銷緩刑
【裁判全文】
臺灣高等法院刑事裁定                  98年度抗字第1210號
抗  告  人
即  受刑人  甲○○
                      號1樓
                    （另案在臺灣新竹看守所羈押）
上列抗告人因聲請撤銷緩刑案件，不服臺灣新竹地方法院98年度
撤緩字第88號，中華民國98年10月30日所為第一審裁定（聲請案
號：98年度執聲字第993 號），提起抗告，本院裁定如下：
    主  文
抗告駁回。
    理  由
一、原審檢察官聲請意旨略以：受刑人因犯偽造文書案件，經原
    審法院於民國98年3 月26日以96年度自字第19號判處有期徒
    刑2 年，同時宣告緩刑5 年，於98年7 月2 日確定。惟其於
    緩刑期前即94年間犯偽造文書罪，經原審法院於98年8 月4
    日以98年度審訴字第294 號判決判處有期徒刑6 月於98年8
    月31日確定，足認原宣告之緩刑難收其預期效果，而有執行
    刑罰之必要，合於刑法第75條之1 第1 項第1 款所定撤銷緩
    刑宣告之原因，爰刑事訴訟法第476 條規定聲請撤銷。
二、原審裁定意旨略以：按受緩刑之宣告，於緩刑前因故意犯他
    罪，而在緩刑期內受不得易科罰金之有期徒刑以上刑之宣告
    確定者，撤銷其宣告，刑法第75條第1 項第2 款定有明文。
    經核卷附受刑人之上述二案判決正本後，認與上開刑法第75
    條第1 項第2 款所定撤銷緩刑宣告之規定相符，從而聲請人
    聲請撤銷原審法院96年度自字第19號判決關於緩刑之宣告，
    核無不合，應予准許。乃依刑事訴訟法第476 條，裁定「本
    院九十六年度自字第十九號判決對甲○○所為緩刑五年之宣
    告撤銷」。
三、抗告意旨略以：98年度審訴字第294 號案件之犯案時間是在
    94年間，96年度自字第19號案件之犯案時間則是在96年間；
    受刑人接到98年度審訴字第294 號判決之時，受刑人因另案
    被羈押禁見在看守所，因無法對外聯絡接見通信及請教律師
    ，而錯失提出上訴之權利與機會，受刑人收受該判決時，認
    為98年度審訴字第194 號案件犯罪時間在先，況且有期徒刑
    一年減刑六個月，可易科罰金，乃誤認為不會影響96年度自
    字第19號之緩刑被撤銷等語。
四、經查：
(一)、按「受緩刑之宣告，而有下列情形之一者，撤銷其宣告：二
    、緩刑前因故意犯他罪，而在緩刑期內受不得易科罰金之有
    期徒刑以上刑之宣告確定者」刑法第75條第1項第2款定有明
    文。而緩刑宣告之撤銷有刑法第75條第1 項之「應撤銷」與
    刑法第75條之1 第1 項之「得撤銷」兩種，緩刑是否得撤銷
    ，除須符合刑法第75條之1 第1 項各款之要件外，並採裁量
    撤銷主義，賦予法院撤銷與否之權限，特於第1 項規定實質
    要件為「足認原宣告之緩刑難收其預期效果，而有執行刑罰
    之必要」，供作審認之標準。至於刑法第75條第1 項之「應
    撤銷」緩刑，則無從審酌前述情形。又上開所謂「刑之宣告
    」應係指宣告之本刑，並非指減刑之宣告（見中華民國九十
    六年罪犯減刑條例第7 條第2 項、「法院辦理九十六年減刑
    案件應行注意事項」第22點及本院暨所屬法院97年度刑事法
    律座談會研討結果）。
(二)、查受刑人前於96年3 月至7 月間因偽造文書罪，經原審法院
    於98年3 月26日，以98年度自字第19號判決判處有期徒刑2
    年，緩刑5 年，於98年7 月2 日確定。惟其於緩刑期前即94
    年間另犯偽造文書罪，復經原審法院於98年8 月4 日，以98
    年審訴字第294 號判決判處有期徒刑1 年，減為有期徒刑6
    月，並諭知如易科罰金之折算標準，該判決於同年月31日確
    定等情，有上開刑事判決2 份及本院被告前案紀錄表1 份在
    卷可稽。按被告於緩刑前因故意犯他罪，經判處不得易科罰
    金之有期徒刑以上刑之宣告確定，揆諸前開規定，自應撤銷
    其緩刑之宣告，法院並無斟酌裁量之餘地，原審裁定以核對
    受刑人之上述二案判決正本後，認與上開刑法第75條第1 項
    第2 款所定撤銷緩刑宣告之規定相符，依刑事訴訟法第476
    條，裁定「本院九十六年度自字第十九號判決對甲○○所為
    緩刑伍年之宣告撤銷」，經核認事用法並無不合。抗告人抗
    告意旨所稱「後案先判」、「前案後判」之情，與收受判決
    書時誤以為不影響前案之緩刑宣告乃未上訴云云，與法定撤
    銷緩刑要件之審酌無關聯性，尚不足執為有利於抗告人之論
    據。
(三)、綜上，本件抗告人提起抗告，指摘原裁定不當，為無理由，
    應予駁回。
據上論結，依刑事訴訟法第412 條，裁定如主文。
中    華    民    國    98    年    11    月    20    日
                  刑事第十九庭審判長法  官  鄧振球
                                    法  官  彭幸鳴
                                    法  官  彭政章
以上正本證明與原本無異。
不得再抗告。
                                    書記官  杜宜寧
中    華    民    國    98    年    11    月    20    日


司法院資訊處製作；財團法人民間司法改革基金會備份。
